【裁判字號】    99,訴,2953
【裁判日期】    991110
【裁判案由】    毒品危害防制條例
【裁判全文】
臺灣臺中地方法院刑事判決              99年度訴字第2953號
公  訴  人  臺灣臺中地方法院檢察署檢察官
被      告  甲○○
上列被告因違反毒品危害防制條例案件，經檢察官提起公訴（99
年度毒偵字第2502號），嗣經本院合議庭裁定由受命法官獨任行
簡式審判程序，本院判決如下：
    主    文
甲○○施用第二級毒品，處有期徒刑月，如易科罰金，以新臺
幣壹仟元折算壹日；又施用第一級毒品，處有期徒刑陸月，如易
科罰金，以新臺幣壹仟元折算壹日；應執行有期徒刑捌月，如易
科罰金，以新臺幣壹仟元折算壹日。
    犯罪事實
一、甲○○曾於民國95年、96年間，因施用毒品案件，經本院裁
    定送觀察、勒戒後，認無繼續施用毒品之傾向，於98年7 月
    31日執行完畢釋放，並經臺灣臺中地方法院檢察署檢察官於
    98年7月31日以99年度毒偵緝字第138號、第139號、第140
    號為不起訴處分確定。詎仍不知警惕，復基於施用第一級、
    第二級毒品之犯意，於上開施用毒品案件經觀察勒戒執行完
    畢5年內之下列時、地，分別施用第二級毒品甲基安非他命
    及第一級毒品海洛因：
  (一)於99年6月27日下午3時許，在其位於臺中市○區○○路50號
    7 樓之20租屋處內，以將第二級毒品甲基安非他命置於玻璃
    球吸食器內，再以火燒烤產生濃煙而以口鼻吸食之方式，施
    用第二級毒品甲基安非他命1次。
  (二)於99年6月28日下午3時許，在設於臺中市○○路與文心路口
    附近之某紅茶店廁所內，以將第一級毒品海洛因置於注射針
    筒內，再以水稀釋混合後，注射於身體血管之方式，施用第
    一級毒品海洛因1次。
    嗣其於99年7月1日下午5時30分許，為警持本院所核發之搜
    索票在其上址租屋處內查獲，並徵得其同意後，採集其尿液
    送驗，結果呈現甲基安非他命、嗎啡陽性反應，始查知上情
    。（另當場扣得非其所有、與本案無關之第一級毒品海洛因
    共4包〈，起訴書誤載為5包；驗餘淨重合計4.15公克、空包
    裝總重3.92公克；嗣因鑑驗滅失0.06公克〉及注射針筒6支
    、磅秤2個、殘渣袋11個、分裝袋1包，暨白色粉末1包、LG
    廠牌行動電話〈含0000 000000門號SIM卡1張〉1支、NOKIA
    廠牌行動電話〈含000000 0000門號SIM卡1張〉1支）。
二、案經臺中市警察局第五分局報請臺灣臺中地方法院檢察署檢
    察官偵查起訴。
    理    由
一、上開事實，業據被告甲○○於本院審理時坦承不諱，且被告
    為警查獲所採集尿液，經送驗結果，呈甲基安非他命、嗎啡
    陽性反應，有中山醫學大學附設醫院檢驗科藥物檢測中心99
    年7月16日實驗編號第0000000號尿液檢驗報告1紙在卷可證
    ，堪認被告上開自白確與事實相符，足以採信。被告前於95
    年、96年間，因施用毒品案件，經本院裁定送觀察、勒戒後
    ，認無繼續施用毒品之傾向，於98年7月31日執行完畢釋放
    ，並經臺灣臺中地方法院檢察署檢察官於98年7月31日以99
    年度毒偵緝字第138號、第139號、第140號為不起訴處分確
    定之事實，有臺灣臺中地方法院檢察署刑案資料查註紀錄表
    、臺灣高等法院被告前案紀錄表各1份附卷足憑，是其於施
    用毒品案件經觀察勒戒執行完畢獲釋放後之5年內，再犯毒
    品危害防制條例第10條之罪，事證明確，被告犯行，洵堪認
    定。
二、查海洛因、甲基安非他命分別係毒品危害防制條例第2條第2
    項第1款、第2款規定之第一級、第二級毒品，是被告所為，
    係犯同條例第10條第1項、第2項之施用第一級、第二級毒品
    罪。被告持有第一級、第二級毒品之行為，各應為施用之高
    度行為所吸收，均不另論罪。被告所犯上開二罪間，犯意個
    別，行為互異，應分論併罰。審酌被告前已有施用毒品前科
    ，有上開刑案紀錄表可查，今再為施用，法治觀念之淡薄，
    然施用毒品究屬戕害自身健康之犯罪，被告施用毒品尚未造
    成他人明顯之危害，且於本院審理中已坦承犯行，犯後態度
    尚稱良好，並兼衡被告犯罪之動機、目的、手段、生活狀況
    、智識程度，暨其自承已在接受美沙冬治療，足認其已有悔
    意等一切情狀，分別量處如主文所示之刑，且諭知如易科罰
    金之折算標準，並定其應執行之刑。又按刑分主刑及從刑，
    主刑如不成立，從刑即失其附麗；沒收為從刑之一種，自應
    附隨於主刑存在，故毒品危害防制條例第18條第1項所謂「
    查獲」之第一、二級毒品，係指經有罪判決書事實欄認定與
    被告犯罪事實有關之毒品而言（最高法院94年臺上字第5984
    號判決可資參考）。而查，本件扣案之第一級毒品海洛因4
    包（驗餘淨重合計4.15公克、空包裝總重3.92公克；嗣因鑑
    驗滅失0.06公克）及注射針筒6支、磅秤2個、殘渣袋11個、
    分裝袋1包，質之被告於警偵訊及本院審理時均供稱係其之
    真實姓名年籍不詳、綽號「小樂」之某成年男性友人所有等
    語，而被告自警偵訊時起，迄於本院審理時，均始終對其施
    用毒品之犯行坦承不諱，衡以常情，其就此與其量刑輕重無
    重大影響之部分，自無單獨予以否認之必要，自堪信其此部
    分所述，應係真實，而可採信，乃上開扣案之第一級毒品海
    洛因（驗餘淨重合計4.15公克、空包裝總重3.92公克；嗣因
    鑑驗滅失0.06公克）及注射針筒6支、磅秤2個、殘渣袋11個
    、分裝袋1包，連同扣案之白色粉末1包、LG廠牌行動電話〈
    含0000 000000門號SIM卡1張〉1支、NOKIA廠牌行動電話〈
    含000000 0000門號SIM卡1張〉1支），經核與本案被告被訴
    施用第一級、第二級毒品之犯行無關，即與宣告沒收銷燬或
    宣告沒收之要件不合，亦即無從由本案予以宣告沒收銷燬或
    沒收之，公訴人聲請予以宣告沒收銷燬之等語，尚難允准。
    惟公訴人就上開第一級毒品海洛因4包部分，尚得以其係違
    禁物，而另行單獨宣告沒收，附此敘明。
據上論斷，應依刑事訴訟法第273條之1第1項、第299條第1項前
段，毒品危害防制條例第10條第1項、第2項，刑法第11條前段、
第41條第1項前段、第51條第5款，判決如主文。
本案經檢察官乙○○到庭執行職務。
中    華    民    國    99    年    11    月    10    日
                  刑事第十八庭法  官  林世民
上正本證明與原本無異。
如不服本判決，應於送達後10日內向本院提出上訴狀（須附繕本
），上訴於臺灣高等法院臺中分院。
上訴書如未敘述理由，應於上訴期間屆滿後20日內補提理由書於
本院。
                              書記官  紀俊源
中    華    民    國    99    年    11    月    10    日
附錄論罪科刑法條：
毒品危害防制條例第10條：
施用第一級毒品者，處6月以上5年以下有期徒刑。
施用第二級毒品者，處3年以下有期徒刑。

司法院資訊處製作；財團法人民間司法改革基金會備份。
